【裁判字號】    98,訴,2876
【裁判日期】    981130
【裁判案由】    偽造文書等
【裁判全文】
臺灣臺中地方法院刑事判決              98年度訴字第2876號
                                      98年度易字第3033號
公  訴  人  臺灣臺中地方法院檢察署檢察官
被      告  甲○○
上列被告因偽造文書等案件，經檢察官提起公訴（97年度偵字第
23201號、98年度偵緝字第1342、1343、1344、1345號）及追加
起訴（98年度偵續字第331、332、333、334號），被告於準備程
序中就被訴事實為有罪之陳述，經本院合議庭評議後裁定由受命
法官獨任行簡式審判程序審理，判決如下：
    主          文
甲○○犯竊盜罪，處有期徒刑貳月；又犯行使偽造私文書罪，處
有期徒刑貳月，臺灣臺中地方法院檢察署97年度核退字第1676號
卷第9頁所示簽帳單上偽造之「丁○○」簽名壹枚沒收；又犯行
使偽造私文書罪，處有期徒刑貳月，臺灣臺中地方法院檢察署97
年度核退字第1676號卷第7頁所示簽帳單上偽造之「丁○○」簽
名壹枚沒收；又犯行使偽造私文書罪，處有期徒刑參月，臺灣臺
中地方法院檢察署97年度核退字第1676號卷第8、10、11頁所示
簽帳單上偽造之「丁○○」簽名參枚沒收；又犯竊盜罪，處有期
徒刑捌月。有期徒刑部分應執行有期徒刑壹年貳月，沒收部分併
執行之。
    犯罪事實及理由
一、犯罪事實：(1)甲○○於民國（下同）97年1月8日晚間，與網
    友丁○○至臺中縣豐原市○○路52巷11號之「星宿汽車旅館
    」投宿休息。嗣於97年1月9日凌晨1時許，甲○○意圖為自
    己不法之所有，趁丁○○入睡之際，竊取丁○○之皮夾1只
    （內有丁○○申用之卡號第0000000000000000號中國信託商
    業銀行信用卡、卡號第0000000000000000號中國信託商業銀
    行信用卡、卡號第0000000000000000號國泰世華銀行信用卡
    及其國民身分證、駕駛執照等物）。(2)甲○○於97年1月9日
    凌晨2時42分許，基於行使偽造文書、詐欺得利之犯意，持
    上開竊得之卡號第0000000000000000號中國信託商業銀行信
    用卡，在「星宿汽車旅館」內，刷卡消費新臺幣（下同）70
    0元，而在簽帳單特約商店存根聯持卡人簽名欄內偽簽「丁○○」之簽名1枚後持以行使，使該旅館人員陷於錯誤，而
    提供住宿之商業服務，足以生損害於丁○○之權益及發卡銀
    行、特約商店對信用卡帳務管理之正確性。(3)甲○○於97年
    1月9日上午5時55分，基於行使偽造文書、詐欺取財之犯意
    ，持上開竊得之卡號第0000000000000000號中國信託商業銀
    行信用卡，在臺中縣豐原市○○○路441號之「丙○○○○○○」內，刷卡消費3472元，而在簽帳單特約商店存根聯持
    卡人簽名欄內偽簽「丁○○」之簽名1枚後持以行使，使該
    商店人員陷於錯誤，而提供商品，足以生損害於丁○○之權
    益及發卡銀行、特約商店對信用卡帳務管理之正確性。(4)甲○○基於行使偽造文書、詐欺取財之接續犯意，於97年1月9
    日17時14分許、21分許、22分許，持上開竊得之卡號第0000
    000000000000號中國信託商業銀行信用卡、卡號第00000000
    00000000號之中國信託銀行信用卡、卡號第00000000000000
    00號國泰世華銀行信用卡，在臺中縣豐原市○○路420號「
    亞洲購股份有限公司」內，接續刷卡消費1476元、1008元、
    3340元，而在3筆簽帳單特約商店存根聯持卡人簽名欄內各
    偽簽「丁○○」之簽名1枚後持以行使，使該商店人員陷於
    錯誤，而提供商品，足以生損害於丁○○之權益及發卡銀行
    、特約商店對信用卡帳務管理之正確性。(5)甲○○意圖為自
    己不法之所有，於97年6月13日凌晨5時13分（日出時間為凌
    晨5時9分）後，乘隙侵入臺中縣豐原市○○街110巷14號之
    乙○○住處屋內，竊得現金200000元後，於同日凌晨5時50
    分離開該處房屋。
二、證據名稱：(1)被告甲○○於本院偵審中之供詞。(2)丁○○、
    乙○○、乙○○家人林清江、林振聲、中國信託商業銀行代
    理人吳阿萬於警詢、偵訊中之證詞。(3)犯罪事實欄所載各筆
    刷卡消費簽帳單影本、冒用明細、國泰世華銀行交易一覽表
    、監視器畫面翻拍照片、中華民國97年日出日沒時刻表。
三、上開犯罪事實欄(5)部分，公訴意旨認被告係於97年6月13日
    日出前之凌晨5時5分侵入乙○○住處竊盜，而認其涉犯刑法
    第321條第1項第1款之夜間侵入住宅加重竊盜罪云云。惟被
    告應係於97年6月13日日出後之凌晨5時13分（日出時間為凌
    晨5時9分）侵入乙○○住處竊盜，此有被告侵入時之監視器
    畫面翻拍照片在卷可證，是被告此部分所為，係犯刑法第30
    6條第1項之無故侵入住宅罪及刑法第320條第1項之普通竊盜
    罪。其基於單一侵入住宅竊盜之犯意，無故入侵被害人住處
    內行竊，係以一行為而觸犯上開二罪名且侵害數法益，為想
    像競合犯，應依刑法第55條之規定，從一重之普通竊盜罪處
    斷。是上開公訴意旨容有未洽，惟基本社會事實同一，爰變
    更起訴法條。又被告犯後，業將所竊丁○○皮包證件返還之
    ；另並與中國信託商業銀行成立調解（內容為被告願於98年
    12月30日前給付中國信託商業銀行6656元），此等情形本院
    均納入對被告量刑有利之參考，附予敘明。
四、依刑事訴訟法第273條之1第1項、第299條第1項前段、第300
    條、第310條之2、第454條第1項，刑法第320條第1項、第30
    6條第1項、第216條、第210條、第339條第1項、第2項、第2
    19條、第55條、第51條第5款，刑法施行法第1條之1，判決
    如主文。
中    華    民    國    98    年    11    月    30    日
                  刑事第十三庭  法  官  蔡建興
以上正本證明與原本無異。
如不服本判決應於收受判決後10日內向本院提出上訴書狀，並應
敘述具體理由；其未敘述上訴理由者，應於上訴期間屆滿後20日
內向本院補提理由書（均須按他造當事人之人數附繕本）「切勿
逕送上級法院」。
                                書記官  黃英寬
中    華    民    國    98    年    11    月    30    日
附錄論罪科刑法條：
刑法第320條第1項
意圖為自己或第三人不法之所有，而竊取他人之動產者，為竊盜
罪，處5年以下有期徒刑、拘役或5百元以下罰金。
刑法第216條
行使第210條至第215條之文書者，依偽造、變造文書或登載不實
事項或使登載不實事項之規定處斷。
刑法第210條
偽造、變造私文書，足以生損害於公眾或他人者，處五年以下有
期徒刑。
刑法第339條第1、2項
意圖為自己或第三人不法之所有，以詐術使人將本人或第三人之
物交付者，處5年以下有期徒刑、拘役或科或併科1千元以下罰金
。
以前項方法得財產上不法之利益或使第三人得之者，亦同。
刑法第306條第1項
無故侵入他人住宅、建築物或附連圍繞之土地或船艦者，處1年
以下有期徒刑、拘役或3百元以下罰金。


司法院資訊處製作；財團法人民間司法改革基金會備份。
